【裁判字號】    95,交簡上,165
【裁判日期】    950831
【裁判案由】    業務過失傷害
【裁判全文】
臺灣高雄地方法院刑事判決           95年度交簡上字第165號
    上  訴  人
    即  被  告  甲○○
上列上訴人因業務過失傷害案件，不服本院交通法庭中華民國95
年5月30日95年度交簡字第956號簡易判決（聲請簡易判決處刑案
號：95年度偵字第8294號），提起上訴，本院判決如下：
    主  文
上訴駁回。
甲○○緩刑貳年。
    事實及理由
一、本案經本院審理結果，認第一審簡易判決之認事用法及量刑
    均無不當，應予維持，並引用如附件第一審簡易判決書（含
    聲請簡易判決處刑書）記載之事實、證據及理由。
二、原審以被告事證明確，因而適用修正前刑法第284 條第2 項
    、第41條第1 項前段，罰金罰鍰提高標準條例第1 條前段、
    修正前罰金罰鍰提高標準條例第2 條，並審酌被告以駕駛為
    其業務，對於道路駕駛及用路人之安全，應有較高之注意義
    務，竟疏於注意，未遵守道路交通安全規則，肇致本件道路
    交通事故，並造成告訴人受有胸部挫傷合併右側第5 肋骨骨
    折、右肩挫商合併肩峰、鎖骨韌帶受傷、頭部外傷、左手多
    處擦傷等傷害，並參酌本件肇事責任告訴人為次因，亦與有
    過失，及被告犯罪後之態度等一切情狀，量處被告有期徒刑
    3 月，同時諭知以銀元300 元折算1 日之易科罰金折算標準
    。經核原判決認事用法均無不合，量刑亦屬適度，上訴人即
    被告上訴意旨認原審量刑過重，指摘原判決不當，為無理由
    ，應予駁回。
三、末查，被告從無前科，此有臺灣高等法院被告前案紀錄表1
    份在卷足參，堪認素行良好，而於本院審理時已坦承犯行，
    並表悔意，已與告訴人達成和解，而得告訴人之原諒，此有
    刑事撤回告訴狀、和解書各1 份在卷可按（見本院卷第17、
    18頁），信其經此刑之宣告後，應知警惕而無再犯之虞，本
    院因認以暫不執行其刑為適當，爰併予宣告緩刑2 年，用啟
    自新。
據上論結，應依刑事訴訟法第455 條之1 第1 項、第3 項、第36
8 條、第373 條，刑法第2 條第1 項前段、第74條第1 款，判決
如主文。
本案經檢察官黃建銘到庭執行職務。
中    華    民    國    95    年    8     月    31    日
                  交通法庭    審判長  法  官  邱永貴
                                      法  官  高思大
                                      法  官  何佩陵
以上正本證明與原本無異。
不得上訴。
中    華    民    國    95    年    8     月    31    日
                                      書記官  張家瑜
附錄法條
刑法第284條
(過失傷害罪)
因過失傷害人者，處 6 月以下有期徒刑、拘役或 500 元以下罰
金，致重傷者，處 1 年以下有期徒刑、拘役或 500 元以下罰金
。
從事業務之人，因業務上之過失傷害人者，處 1 年以下有期徒刑
、拘役或1 千元以下罰金，致重傷者，處 3 年以下有期徒刑、
 拘役或 2 千元以下罰金。


司法院資訊處製作；財團法人民間司法改革基金會備份。
